Karen Esttéfani Ferreira dos Santos



Endereço para acessar este CV: http://lattes.cnpq.br/0666937615022885

ID Lattes: 0666937615022885

Última atualização do currículo em 24/12/2022

Mestranda em Ciência e Engenharia de Materiais pela Universidade Federal de Campina Grande (UFCG). Bacharela em Química Industrial pela Universidade Estadual da Paraíba (UEPB). Participou de Projetos de Iniciação Científica, Extensão e Monitoria, todos voltados para Engenharia de Materiais e Metalúrgia e Engenharia Sanitária e Ambiental. Possui experiência na área de Química Industrial, com ênfase em Ciência dos Materiais, Materiais Poliméricos, Química Analítica, Análise de Águas e Biomateriais. E-mail: karenesttefani@outlook.com (Texto informado pelo autor)

Identificação

Nome

Nome em citações bibliográficas

Lattes iD

Karen Esttéfani Ferreira dos Santos

SANTOS, K. E. F.; SANTOS, KAREN ESTTÉFANI FERREIRA DOS

http://lattes.cnpg.br/0666937615022885

Endereço

Formação acadêmica/titulação

2021 Mestrado em andamento em Ciência e Engenharia de Materiais (Conceito CAPES 5).

Universidade Federal de Campina Grande, UFCG, Brasil.

Orientador: Marcus Vinicius Lia Fook.

Coorientador: Maria Roberta de Oliveira Pinto.

Bolsista do(a): Coordenação de Aperfeiçoamento de Pessoal de Nível Superior, CAPES,

Brasil.

Grande área: Engenharias

Grande Área: Engenharias / Área: Engenharia de Materiais e Metalúrgica / Subárea:

Materiais Não-Metálicos / Especialidade: Polímeros, Aplicações.

2016 - 2021 Graduação em Química Industrial.

Universidade Estadual da Paraíba, UEPB, Brasil.

Título: Desenvolvimento de uma membrana polimérica de amido vegetal com extrato de

barbatimão.

Orientador: Maria Roberta de Oliveira Pinto.

2013 - 2015 Ensino Médio (2º grau).

Panorama Jovem, PJ, Brasil.

Formação Complementar

2019 - 2019	Bioindicadores de Qualidade de Água.
	I CONIMAS e III CONIDIS, CONIMAS, CONIDIS, Brasil.
2019 - 2019	Produtos lácteos. (Carga horária: 4h).
	Universidade Estadual da Paraíba, UEPB, Brasil.
2018 - 2018	Normas técnicas para elaboração de monografias. (Carga horária: 3h).
	Universidade Estadual da Paraíba, UEPB, Brasil.
2018 - 2018	Introdução a química quântica computacional. (Carga horária: 3h).
	Universidade Estadual da Paraíba, UEPB, Brasil.
2018 - 2018	Aplicações clínicas e desenvolvimento de biomateriais. (Carga horária: 3h).
	Universidade Estadual da Paraíba, UEPB, Brasil.

Atuação Profissional

Universidade Estadual da Paraíba, UEPB, Brasil.

Vínculo institucional

2019 - 2019

Vínculo institucional

2017 - 2017

Vínculo: Colaborador, Enquadramento Funcional: Monitora de Mecânica dos Fluidos

Vínculo: Bolsista, Enquadramento Funcional: Monitora de Ouímica Geral Experimental

Companhia de Água e Esgotos da Paraíba, CAGEPA, Brasil.

Vínculo institucional

2020 - 2021

Vínculo: Estágio, Enquadramento Funcional: Estágio em química industrial, Carga horária:

20

Projetos de pesquisa

2020 - 2021 OBTENÇÃO DE NANOCRISTAIS DE AMIDO COMO AGENTE DE REFORÇO EM FILMES DE

AMIDO EXTRAÍDO DO CAROÇO DE JACA (Artocarpus heterophilus) PARA APLICAÇÃO

COMO CURATIVO

Situação: Concluído; Natureza: Pesquisa. Alunos envolvidos: Graduação: (1) .

Integrantes: Karen Esttéfani Ferreira dos Santos - Integrante / Maria Roberta de Oliveira

Pinto - Coordenador.

2019 - 2020 DESENVOLVIMENTO DE UM BIOFILME DE AMIDO EXTRAÍDO DO CAROÇO DE JACA

(Artocarpusheterophilus) COM EXTRATO DE BARBATIMÃO (Stryphnodendronadstringens)

PARA APLICAÇÃO EM SISTEMA TRANSDÉRMICO Situação: Concluído; Natureza: Pesquisa. Alunos envolvidos: Graduação: (1).

Integrantes: Karen Esttéfani Ferreira dos Santos - Integrante / Maria Roberta de Oliveira

Pinto - Coordenador.

Projetos de extensão

2017 - 2018 Diagnóstico da qualidade da água de coco comercializada em Campina Grande - PB

Situação: Concluído; Natureza: Extensão. Alunos envolvidos: Graduação: (4) .

Integrantes: Karen Esttéfani Ferreira dos Santos - Integrante / Márcia Ramos Luiz -

Coordenador.

Áreas de atuação

1. Grande área: Ciências Exatas e da Terra / Área: Química / Subárea: Ciência dos materiais.

Grande área: Ciências Exatas e da Terra / Área: Química / Subárea: Controle de qualidade

de águas.

Idiomas

2.

Português Compreende Bem, Fala Bem, Lê Bem, Escreve Bem.

Inglês Compreende Pouco, Fala Pouco, Lê Pouco, Escreve Pouco.

Produções

Produção bibliográfica

Artigos completos publicados em periódicos

Ordenar por

Ordem Cronológica

SANTOS, K. E. F.; PINTO, Maria Roberta de Oliveira . Development of a starch biofilm extracted from jackfruit kernel (Artocarpus heterophyllus) with barbatimão extract (Stryphnodendron adstringens) for application in transdermal system. International Journal of Pharmaceutical Research and Applications, v. 6, p. 166-170, 2021.

TOLEDO, SUZANY MARCELINO DE ; DOMINGOS, JOSÉ RAUL DA SILVA ; VIRGINIO, LUCAS EVANGELISTA FERNANDES ; FREITAS, RAYANE MACEDO ; PEREIRA, KALINE SULINO ; SANTOS, ELAINE FERREIRA DOS ; SANTOS, KAREN ESTTÉFANI FERREIRA DOS ; ALMEIDA, ROCHANE VILLARIM DE . CONCEPÇÕES DE PROFESSORES E ALUNOS DE QUÍMICA DA E.E.E.F.M. SÃO SEBASTIÃO DIANTE DAS TECNOLOGIAS DIGITAIS/E.E.E.F.M. CHEMISTRY TEACHERS AND STUDENTS' CONCEPTIONS ARE SEBASTIAN IN FACE OF DIGITAL TECHNOLOGIES. Brazilian Journal of Development, v. 6, p. 83387-83398, 2020.

Capítulos de livros publicados

1. SANTOS, KAREN ESTTÉFANI FERREIRA DOS; PINTO, Maria Roberta de Oliveira . DESENVOLVIMENTO DE UM BIOFILME DE AMIDO EXTRAÍDO DO CAROÇO DE JACA (ARTOCARPUS HETEROPHILUS) COM EXTRATO DE BARBATIMÃO (STRYPHNODENDRON ADSTRINGENS) PARA APLICAÇÃO EM SISTEMA TRANSDÉRMICO. In: Daniel L. S. Braga. (Org.). Pesquisas e Inovações em Engenharias, Ciências Exatas e da Terra: Produções Científicas Multidisciplinares no Século XXI, Volume 2. 1ed.Florianópolis: Instituto Scientia, 2022, v. 2, p. 140-148.

Resumos publicados em anais de congressos

- 1.
 SANTOS, K. E. F.; PINTO, Maria Roberta de Oliveira . DESENVOLVIMENTO DE UM BIOFILME DE AMIDO EXTRAÍDO DO CAROÇO DE JACA (ARTOCARPUS HETEROPHILUS) COM EXTRATO DE BARBATIMÃO (STRYPHNODENDRON ADSTRINGENS) PARA APLICAÇÃO EM SISTEMA TRANSDÉRMICO. In: III Congresso Internacional Online das Engenharias, 2021. Congresso Internacional Online das Engenharias, 2021.
- 2. AMORIM, W. L. N.; LEONCIO, G. J. B.; FERNANDES, I. M. C.; **SANTOS, K. E. F.**; FOOK, M. V. L.; PINTO, Maria Roberta de Oliveira . Development of polymeric membrane of starch extracted from the seeds of Artocarpus Heterophyllus with extract of Stryphnodendron Adstringens for application as transdermal dressings. In: XIX Brazil MRS Meeting IUMRS/ICEM, 2021, Rio de Janeiro. XIX Brazil MRS Meeting IUMRS/ICEM. Rio de Janeiro: Sociedade Brasileira de Materiais SBPMat, 2021.

Apresentações de Trabalho

1.
\$\frac{1}{\times}\$ SANTOS, K. E. F.; PINTO, Maria Roberta de Oliveira . DESENVOLVIMENTO DE UM BIOFILME DE AMIDO EXTRAÍDO DO CAROÇO DE JACA (ARTOCARPUS HETEROPHILUS) COM EXTRATO DE BARBATIMÃO (STRYPHNODENDRON ADSTRINGENS) PARA APLICAÇÃO EM SISTEMA TRANSDÉRMICO. 2021. (Apresentação de Trabalho/Congresso).

Produção técnica

Redes sociais, websites e blogs

1. SANTOS, K. E. F.. Linkedin. 2022. (Rede social).

Eventos

Participação em eventos, congressos, exposições e feiras

- **1.** III Congresso Internacional Online das Engenharias. 2021. (Congresso).
- 2. Água, Indústria e Meio Ambiente, Desafios e Experiências. 2020. (Outra).
- 3. Atuação do Químico e Suas Contribuições para a Pesquisa e Desenvolvimento na Área de Alimentos. 2020. (Outra).
- **4.** XXVII Encontro de Iniciação Científica da UEPB/CNPq.DESENVOLVIMENTO DE UM BIOFILME DE AMIDO EXTRAÍDO DO CAROÇO DE JACA (ARTOCARPUS HETEROPHILUS) COM EXTRATO DE BARBATIMÃO (STRYPHNODENDRON ADSTRINGENS) PARA APLICAÇÃO EM SISTEMA TRANSDÉRMICO. 2020. (Encontro).
- 5. I Congresso Internacional de Meio Ambiente e Sociedade e III Congresso Internacional da Diversidade do Semiárido. 2019. (Congresso).
- **6.** I Semana de Química da UEPB. 2019. (Outra).
- 7. I Semana de Química da UEPB. 2019. (Outra).
- 8. I Semana de Química da UEPB. 2019. (Outra).
- **9.** I Semana de Química da UEPB. 2019. (Outra).
- **10.** III Encontro de Educação, Ciência e Tecnologia ENECT. 2018. (Encontro).
- 11. Palestra de Encerramento: Ciência, inovação e sustentabilidade Alternativas de ou alternativas ao desenvolvimentos?. 2018. (Outra).
- 12. Tecnologia com Membranas: Uma Alternativa Viável em Tratamento de Águas. 2018. (Outra).
- **13.** Desenvolvimento Tecnológico, Pesquisa e Inovação: Realidade e Perspectiva na na Paraíba. 2017. (Outra).
- **14.** Gestão de Abastecimento de água a partir do açude de Boqueirão. 2017. (Outra).
- **15.** Gestão de Qualidade numa Empresa de Grande Porte: Fatores-chave para Produtividade e Competitividade Empresarial. 2017. (Outra).

- **16.** I Encontro de estudantes de química do IFPB. 2017. (Encontro).
- **17.** Palestra/Oficina de galvanoplastia. 2017. (Oficina).

Organização de eventos, congressos, exposições e feiras

- **1. SANTOS, K. E. F.**. I Semana de química da UEPB. 2019. (Outro).
- 2. SANTOS, K. E. F.. Olimpíada Paraibana de Química. 2018. .

Orientações

Orientações e supervisões concluídas

Trabalho de conclusão de curso de graduação

1. Karen Esttéfani Ferreira dos Santos. Desenvolvimento de uma membrana polimérica de amido vegetal com extrato de barbatimão. 2021. Trabalho de Conclusão de Curso. (Graduação em Química Industrial) - Universidade Estadual da Paraíba. Orientador: Karen Esttéfani Ferreira dos Santos.

Iniciação científica

- Karen Esttéfani Ferreira dos Santos. OBTENÇÃO DE NANOCRISTAIS DE AMIDO COMO AGENTE DE REFORÇO EM FILMES DE AMIDO EXTRAÍDO DO CAROÇO DE JACA (Artocarpus heterophilus) PARA APLICAÇÃO COMO CURATIVO. 2020. Iniciação Científica. (Graduando em Química Industrial) Universidade Estadual da Paraíba, Conselho Nacional de Desenvolvimento Científico e Tecnológico. Orientador: Karen Esttéfani Ferreira dos Santos.
- 2. Karen Esttéfani Ferreira dos Santos. OBTENÇÃO DE NANOCRISTAIS DE AMIDO COMO AGENTE DE REFORÇO EM FILMES DE AMIDO EXTRAÍDO DO CAROÇO DE JACA (Artocarpus heterophilus) PARA APLICAÇÃO COMO CURATIVO. 2020. Iniciação Científica. (Graduando em Química Industrial) Universidade Estadual da Paraíba. Orientador: Karen Esttéfani Ferreira dos Santos.
- 3. Karen Esttéfani Ferreira dos Santos. DESENVOLVIMENTO DE UM BIOFILME DE AMIDO EXTRAÍDO DO CAROÇO DE JACA (ARTOCARPUS HETEROPHILUS) COM EXTRATO DE BARBATIMÃO (STRYPHNODENDRON ADSTRINGES) PARA APLICAÇÃO EM SISTEMA TRANSDÉRMICO. 2019. Iniciação Científica. (Graduando em Química Industrial) Universidade Estadual da Paraíba, Conselho Nacional de Desenvolvimento Científico e Tecnológico. Orientador: Karen Esttéfani Ferreira dos Santos.

Página gerada pelo Sistema Currículo Lattes em 25/12/2022 às 10:31:15

Imprimir currículo